【裁判字號】    94,易,693
【裁判日期】    950630
【裁判案由】    竊盜
【裁判全文】
臺灣新竹地方法院刑事判決               94年度易字第693號
公  訴  人  臺灣新竹地方法院檢察署檢察官
被      告  甲○○
上列被告因竊盜案件，經檢察官提起公訴（94年度偵字第5383號
）及移送併案審理（95年度速偵字第483號），本院依簡式審判
程序判決如下：
    主  文
甲○○連續攜帶兇器竊盜未遂，累犯，處有期徒刑壹年。扣案一
字起子、老虎鉗、斜口鉗各壹支均沒收。
    事  實
一甲○○前有多次竊盜與強盜犯罪及執行記錄，最近一次係於民
  國91年間，因竊盜案件經臺灣桃園地方法院以91年度桃簡字第
  1015號判處有期徒刑3月確定，於94年4月21日與其先案假釋遭
  撤銷後所餘殘行接續執行完畢。詎仍不知悔改，基於概括之犯
  意，意圖為自己不法所有，連續為下述2次竊盜犯行：(一)於94
  年10月1日14時30分許，在新竹市○區○○路97巷旁停車場內
  ，因見乙○○所有（由林瑜珮管理使用）前於同年9月30日19
  時許之後某時，在新竹市○○路369號前，遭不詳之人竊取後
  ，尚在該不詳竊車者占有狀態下之車號TWJ─719號輕型機車鑰
  匙未取走，竟以該鑰匙發動後竊取上開機車得手供代步之用。
  嗣於同年10月1日14時45分許，甲○○騎乘上述機車行經新竹
  市○○路126號前，為警攔檢查獲；(二)又於95年2月14日19時30
  分許，持所攜帶之客觀上足供為兇器使用之一字起子、老虎鉗
  、斜口鉗各1支等工具，著手破壞停放在新竹市○○街24號前
  張根明所有之車號H3─4681號自小客車車門鎖欲加以竊取，尚
  未得手即遭路人及巡邏員警當場查獲並扣得前開一字起子、老
  虎鉗、斜口鉗各1支而未遂。
二案經案經新竹市警察局第三分局報請臺灣新竹地方法院檢察署
  檢察官偵查起訴及移送併案審理。
    理  由
一本件被告甲○○所犯普通竊盜與加重竊盜罪，均非死刑、無期
  徒刑、最輕本刑為3年以上有期徒刑之罪，或高等法院管轄第
  一審之案件，被告於本院行準備程序進行中，就被訴事實為有
  罪之陳述，經本院合議庭認合於修正後刑事訴訟法第273條之1
  之規定，裁定進行簡式審判程序，合先敘明。
二認定犯罪事實所憑之證據及認定之理由：
(一)被告對於上開事實均坦承不諱。
(二)被害人林瑜珮、張根明於警詢時之指述
(三)被害人林瑜珮出具之贓物認領保管單、車籍作業系統查詢認可
  資料表1紙、照片3張附卷（見94年度偵字第5383號偵查卷第
  11-13、36頁）及機車鑰匙2支扣案。
(四)扣案一字起子、老虎鉗、斜口鉗各1支及卷附照片6張可憑（見
  95年度速偵字第483號偵查卷第第19-22頁）。
三論罪與科刑：
(一)按刑法第320條第1項之竊盜罪，其客體不以他人所有為限，即
  使他人因犯罪而取得之動產，若該動產在他人支配之下而竊取
  之，仍應成立竊盜罪。被告所竊得之事實欄一(一)所示輕型機車
  ，雖前於上述時地遭不明人士竊取而脫離原合法持有人之支配
  ，然觀之該機車車體尚屬整潔完好，且被告竊取之地點亦在路
  旁可輕易發現之處，顯見行竊者並無拋棄之意而仍在其不法持
  有之狀態繼續中，則被告加以竊取得手，核係犯刑法第320條
  第1項之普通竊盜罪。次按刑法第321條第1項第3款之攜帶兇器
  竊盜罪，係以行為人攜帶兇器竊盜為其加重條件，此所謂兇器
  ，其種類並無限制，凡客觀上足對人之生命、身體、安全構成
  威脅，具有危險性之兇器均屬之，且祇須行竊時攜帶此種具有
  危險性之兇器為已足，並不以攜帶之初有行兇之意圖為必要（
  最高法院79年度臺上字第5253號判例意旨參照）。查被告竊取
  事實欄一(二)所示自用小客車所持用之扣案一字起子、老虎鉗、
  斜口鉗各1支，前端為金屬材質，甚為堅硬，客觀上已堪為殺
  傷人之生命、身體之器械而具有危險性，應屬兇器；另被告撬
  毀車門鎖著手竊車之際即為警查獲，其犯罪尚屬未遂，核其所
  為係犯刑法第321條第2項、第1項第3款之加重竊盜未遂罪，爰
  依刑法第26條前段之規定，按既遂之刑度減輕其刑。
(二)被告2次普通竊盜、加重竊盜犯行，雖有既遂、未遂之別，然
  其犯罪時間緊接，所犯係基本構成要件相同之罪，顯基於概括
  犯意為之，為連續犯，爰依刑法第56條之規定論以一罪，並加
  重其刑。
(三)公訴人雖僅就被告事實欄一(一)所示竊盜犯行提起公訴，然檢察
  官就犯罪事實一部起訴，其效力及於全部，被告就事實欄一(二)
  所載加重竊盜犯行，既與前開被訴犯行有連續犯之裁判上一罪
  關係，基於審判不可分之原則，此部分應為起訴效力所及，本
  院自應一併審究，併此敘明。
(四)被告前有多次竊盜、強盜前案紀錄，最近1次係於民國91年間
  ，因竊盜案件經臺灣桃園地方法院以91年度桃簡字第1015號判
  處有期徒刑3月確定，於94年4月21日與其先案假釋遭撤銷後所
  餘殘行接續執行完畢，有臺灣高等法院被告前案紀錄表1紙附
  卷可稽，其於上開有期徒刑執行完畢後5年內，再犯本件有期
  徒刑以上之罪，為累犯，應依刑法第47條規定，加重其刑，並
  先按上述連續犯之規定遞予加重後，再依未遂犯之規定減輕之
  。
(五)本院審酌被告不思守法自制，循正當途徑獲取所需，竟竊取他
  人財物，危害社會治安與他人財產安全，亦可見其輕忽法律制
  裁、無視他人財產權益之心態，惟犯後已知坦承犯行等一切情
  狀，量處如主文所示之刑。公訴人雖建請本院依竊盜犯贓物犯
  保安處分條例，於刑之執行前令被告入勞動處所強制工作，惟
  本院審酌被告雖前有竊盜犯行，又於本次再度行竊，但本案被
  告竊車之目的，均係為供代步使用而臨時起意，尚難認有犯竊
  盜罪之習慣或以此為常業，且前開量處之刑應已足使被告知所
  警惕，尚無宣付強制工作之必要，併予敘明。扣案一字起子、
  老虎鉗、斜口鉗各1支，係供被告犯罪所用之物，且屬被告所
  有，爰依刑法第38條第1項第2款之規定，併予宣告沒收。至於
  警方查扣之機車鑰匙2支，雖係供被告竊取車號TWJ─719號輕
  型機車所用之物，但並非被告所有，自不得為沒收之宣告。
四適用之法律：
  據上論斷，應依刑事訴訟法第273條之1第1項、第299條第1項
  前段，刑法第56條、第321條第1項第3款、第26條前段、第47
  條、第38條第1項第2款，判決如主文。
本案經檢察官邱巧寧到庭執行職務。
中    華    民    國    95    年    6     月    30    日
              刑事第二庭  法  官  鄭子俊
以上正本證明與原本無異。
如不服本判決，應於判決送達後10日內向本院提出上訴狀 (應附
繕本)， 上訴於臺灣高等法院。
中    華    民    國    95    年    6     月    30    日
                          書記官  沈藝珠
附錄本案論罪科刑法條全文：
刑法第321條
犯竊盜罪而有左列情形之一者，處6月以上、5年以下有期徒刑：
一、於夜間侵入住宅或有人居住之建築物、船艦或隱匿其內而犯
    之者。
二、毀越門扇、牆垣或其他安全設備而犯之者。
三、攜帶兇器而犯之者。
四、結夥三人以上而犯之者。
五、乘火災、水災或其他災害之際而犯之者。
六、在車站或埠頭而犯之者。
前項之未遂犯罰之。


司法院資訊處製作；財團法人民間司法改革基金會備份。
